臺灣橋頭地方法院刑事裁定
111年度聲字第489號
聲  請  人  臺灣橋頭地方檢察署檢察官
受  刑  人  李可明



上列聲請人因受刑人數罪併罰有二裁判以上，聲請定其應執行之
刑（111 年度執聲字第335 號），本院裁定如下：
    主  文
李可明所犯如附表所示之罪，所處如附表所示之刑，應執行拘役
壹佰貳拾日，如易科罰金，以新臺幣壹仟元折算壹日。
    理  由
一、聲請意旨略以：受刑人李可明因犯如附表所示之罪，先後經
    法院判決確定如附表所示之刑，應依刑法第50條、第53條及
    第51條第6 款規定，定其應執行之刑，爰依刑事訴訟法第47
    7 條第1 項規定聲請裁定其應執行之刑等語。
二、按裁判確定前犯數罪者，併合處罰之；數罪併罰，有二裁判
    以上者，依刑法第51條之規定，定其應執行之刑；數罪併罰
    ，分別宣告其罪之刑，宣告多數拘役者，於各刑中之最長期
    以上，各刑合併之刑期以下，定其刑期，但不得逾120 日，
    刑法第50條、第53條及第51條第6 款分別定有明文。次按法
    律上屬於自由裁量之事項，有其外部性界限及內部性界限，
    並非概無拘束。依據法律之具體規定，法院應在其範圍選擇
    為適當之裁判者，為外部性界限；而法院為裁判時，應考量
    法律之目的，及法律秩序之理念所在者，為內部性界限。法
    院為裁判時，二者均不得有所踰越（最高法院80年台非字第
    473 號判決意旨參照）。在數罪併罰，有2 裁判以上，定其
    應執行之刑時，固屬於法院自由裁量之事項，然仍應受前揭
    外部性界限及內部性界限之拘束（最高法院92年度台非字第
    227 號判決意旨參照）。
三、查受刑人所犯如附表所示之罪，業經法院先後判處如同表所
    示之刑，並於該表所示日期分別確定在案乙節，有臺灣高等
    法院被告前案紀錄表及各該刑事判決資料各1 份在卷可稽，
    茲檢察官聲請定其應執行之刑，本院審核認聲請為正當，應
    定其應執行之刑。又查附表編號2 至3 所示2 罪曾經臺灣高
    雄地方法院（下稱高雄地院）以110 年度簡字第589 號判決
    定應執行拘役75日、編號9 至15所示7 罪曾經本院以110 年
    度易字第130 、132 、133 、134 、135 、136號判決定應
    執行拘役120 日、編號16至21所示6 罪曾經高雄地院以110
    年度簡字第1921號判決定應執行拘役120 日、編號22至23所
    示2 罪曾經高雄地院以110 年度簡字第790 號判決定應執行
    拘役60日，是本院所定應執行刑，除不得逾越法律之外部界
    限（附表26罪宣告刑之總和為拘役975 日，但因刑法第51條
    第6 款規定不得逾120 日，故以拘役120 日計之），亦應受
    內部界限之拘束（附表編號2 至3 、9 至15、16至21、22至
    23所示之罪原所定應執行刑及編號1 、4 至8 、24至26所示
    之罪宣告刑合計為拘役765 日，但因刑法第51條第6 款規定
    不得逾120 日，故以拘役120 日計之）。準此，審酌受刑人
    所犯之罪名多為竊盜罪、其各次之犯罪手法、竊得之財物價
    值及犯罪時間之間隔，又犯詐欺取財罪及毀損他人物品罪，
    其犯罪情節及犯罪時間之間隔等一切具體情狀，合併定其應
    執行刑如主文所示，併諭知易科罰金折算標準。
四、依刑事訴訟法第477 條第1 項，刑法第53條、第51條第6 款
    、第41條第1 項前段，裁定如主文。
中　　華　　民　　國　　111 　年　　5 　　月　　 16 　日
                  刑事第七庭    法　官  蔡宜靜
以上正本證明與原本無異。
如不服本裁定，應於送達後5日內，向本院提出抗告狀。
中　　華　　民　　國　　111 　年　　5 　　月　　17　　日
                                書記官  鄧思辰
附表：
編號  罪名   宣告刑    犯罪日期    （民國）           最後事實審             確定判決     備  註       法院、案號    判決日期    （民國）   法院、案號    確定日期    （民國）  1 竊盜罪 拘役55日，如易科罰金，以新臺幣（下同）1,000元折算1日。 109 年11月26日 臺灣高雄地方法院（下稱高雄地院）110 年度簡字第493 號 110 年3 月22日 高雄地院110 年度簡字第493 號 110 年5 月4 日  2 竊盜罪 拘役55日，如易科罰金，以1,000元折算1日。 109 年10月20日 高雄地院110 年度簡字第589 號 110 年3 月31日 高雄地院110 年度簡字第589 號 110 年5 月14日 編號2 至3曾經高雄地院以110 年度簡字第589 號判決定應執行拘役75日，如易科罰金，以1,000 元折算1 日。 3 竊盜罪 拘役50日，如易科罰金，以1,000元折算1日。 109 年10月26日 同上 同上 同上 同上  4 竊盜罪 拘役45日，如易科罰金，以1,000元折算1日。 109 年10月22日 本院110 年度簡字第347 號 110 年4 月30日 本院110 年度簡字第347 號 110 年7 月26日  5 竊盜罪 拘役50日，如易科罰金，以1,000元折算1日。 110 年2 月16日 本院110 年度簡字第921 號 110 年7 月30日 本院110 年度簡字第921 號 110 年9 月10日  6 竊盜罪 拘役55日，如易科罰金，以1,000元折算1日。 109 年11 月7日 本院110 年度簡字第1182號 110 年7 月31日 本院110 年度簡字第1182號 110 年9 月1 日  7 竊盜罪 拘役55日，如易科罰金，以1,000元折算1日。 109 年11月23日 臺灣臺南地方法院（下稱臺南地院）110 年度簡上字第63號 110 年8 月31日 臺南地院110 年度簡上字第63號 110 年8 月31日  8 竊盜未遂罪 拘役30日，如易科罰金，以1,000元折算1日。 110 年2 月24日 本院110 年度易字第131 號 110 年10月18日 本院110 年度易字第131 號 110 年12 月1日  9 竊盜罪 拘役25日，如易科罰金，以1,000元折算1日。 109 年11 月8日 本院110 年度易字第130、132、133、134、135、136號 110 年10月18日 本院110 年度易字第130、132、133、134、135、136號 110 年12 月3日 編號9 至15曾經本院以110年度易字第130、132、133、134、135、136號判決定應執行拘役120 日，如易科罰金，以1,000元折算1日。 10 竊盜罪 拘役25日，如易科罰金，以1,000元折算1日。 110 年2 月25日 同上 同上 同上 同上  11 竊盜罪 拘役35日，如易科罰金，以1,000元折算1日。 109 年10月31日 同上 同上 同上 同上  12 竊盜罪 拘役20日，如易科罰金，以1,000元折算1日。 109 年11月11日（聲請意旨誤載為109 年10月31日） 同上 同上 同上 同上  13 竊盜罪 拘役40日，如易科罰金，以1,000元折算1日。 109 年11月10日 同上 同上 同上 同上  14 竊盜罪 拘役25日，如易科罰金，以1,000元折算1日。 109 年11月10日 同上 同上 同上 同上  15 竊盜罪 拘役25日，如易科罰金，以1,000元折算1日。 109 年11月11日 同上 同上 同上 同上  16 竊盜罪 拘役30日，如易科罰金，以1,000元折算1日。 109 年11月26日 高雄地院110 年度簡上字第258  號 110 年10月29日 高雄地院110 年度簡上字第258  號  110 年10月29日 編號16至21曾經高雄地院以110 年度簡字第1921號判決定應執行拘役120 日，如易科罰金，以1,000元折算1日。 17 竊盜罪 拘役20日，如易科罰金，以1,000元折算1日。 110 年2 月8 日 同上 同上 同上 同上  18 竊盜罪 拘役30日，如易科罰金，以1,000元折算1日。 110 年2 月16日 同上 同上 同上 同上  19 竊盜罪 拘役45日，如易科罰金，以1,000元折算1日。 110 年2 月16日 同上 同上 同上 同上  20 竊盜罪 拘役35日，如易科罰金，以1,000元折算1日。 110 年2 月16日 同上 同上 同上 同上  21 竊盜罪 拘役55日，如易科罰金，以1,000元折算1日。 109 年12 月9日 同上 同上 同上 同上  22 竊盜罪 拘役50日，如易科罰金，以1,000元折算1日。 109 年10月24日 高雄地院110 年度簡上字第241 號 110 年10月29日 高雄地院110 年度簡上字第241 號 110 年10月29日 編號22至23曾經高雄地院以110 年度簡字第790 號判決定應執行拘役60日，如易科罰金，以1,000 元折算1日。 23 竊盜罪 拘役20日，如易科罰金，以1,000元折算1日。 109 年9 月11日 （聲請意旨誤載為109 年10月24日） 同上 同上 同上 同上  24 詐欺取財罪 （聲請易旨誤載為竊盜罪） 拘役30日，如易科罰金，以1,000元折算1日。 110 年3 月7 日 臺南地院110 年度簡字第2518號 110 年11 月8日 臺南地院110 年度簡字第2518號（聲請意旨誤載為高雄地院） 110 年12月10日  25 毀損他人物品罪 （聲請易旨誤載為竊盜罪） 拘役30日，如易科罰金，以1,000元折算1日。 110 年4 月22日 臺灣苗栗地方法院110 年度易字第377 號 110 年12月14日 臺灣苗栗地方法院110 年度易字第377 號 111 年1 月19日  26 竊盜罪 拘役40日，如易科罰金，以1,000元折算1日。 110 年4 月19日 本院110 年度簡字第1795號 111 年1 月5 日 本院110 年度簡字第1795號 111 年2 月9 日